臺灣嘉義地方法院刑事判決　　　　　　　100年度訴字第182號
公　訴　人　臺灣嘉義地方法院檢察署檢察官
被　　　告　羅聖閔
上列被告因違反毒品危害防制條例案件，經檢察官提起公訴（
100年度毒偵字第165號），被告自白犯罪，經合議庭裁定改以簡
式審判程序審理，茲判決如下：
    主  文
羅聖閔施用第一級毒品罪，累犯，處有期徒刑拾壹月。
    犯 罪 事 實
一、羅聖閔前於民國90年間，因施用第1級、第2級毒品案件，經
    送本院以觀察、勒戒後，認有繼續施用毒品之傾向，經本院
    以90年度毒聲字第1028號裁定送強制戒治，保護管束期滿，
    經臺灣嘉義地方法院檢察署檢察官於91年2月22日以91年度
    戒毒偵字第49號為不起訴處分確定後。又於92年間因施用毒
    品案件，經本院以92年度毒聲字第111號裁定施以強制戒治
    ，於93年1月9日因毒品危害防制條例修正施行而免除戒治，
    同案刑事部分則經該院以92年度簡字第228號判處有期徒刑4
    月，如易科罰金，以銀元300元折算1日確定，迄94年4月16
    日縮刑期滿執行完畢；復於94年間因施用毒品案件，經本院
    以94年度訴字第659號判處有期徒刑1年1月確定，於96年2
    月28日縮刑期滿執行完畢；另因施用毒品案件，分別經本院
    以97年度嘉簡字第226號、97年度訴字第206號判決判處有期
    徒刑4月、9月確定，嗣經合併定應執行有期徒刑11月確定，
    甫於民國98年6月29日縮刑期滿執行完畢。詎仍不知悔改，
    分別基於施用第一級、第二級毒品之犯意，於99年11月30日
    下午1時許，在嘉義市○區○○○街86號803室內，以將海洛
    因及甲基安非他命放入注射針筒摻水注射之方式，施用第一
    級毒品海洛因及第二級毒品甲基安非他命1次。
三、案經嘉義市政府警察局第二分局報請臺灣嘉義地方法院檢察
    署檢察官偵查起訴。
    理  由
一、本件被告羅聖閔所犯係死刑、無期徒刑或最輕本刑為3年以
    上有期徒刑以外之罪，其於準備程序中就被訴事實為有罪之
    陳述，經本院告知簡式審判程序之旨，並聽取公訴人、被告
    之意見後，爰依刑事訴訟法第273條之1第1項規定合議裁定
    由受命法官獨任進行簡式審判程序。
二、訊據被告羅聖閔對其於上揭時、地，施用第一級毒品海洛因
    、第二級毒品甲基安非他命之犯罪事實，於本院審理中坦承
    不諱，核與其在警詢、偵查中之自白相符，而其為警查獲後
    經採集尿液囑託鑑定結果，亦呈嗎啡（即海洛因進入人體後
    之代謝物）陽性反應、安非他命類陽性反應，有臺灣檢驗科
    技股份有限公司出具之99年12月14日KH/2010/C0000000號濫
    用藥物檢驗報告、嘉義市政府警察局第二分局查獲毒品案件
    採集尿液送驗姓名對照表各乙份在卷可稽，是上述證據與被
    告之自白互核一致。又被告有事實欄一所載因施用毒品違反
    毒品危害防制條例而受強制戒治等情形，此亦有臺灣高等法
    院被告前案紀錄表在卷可憑。是以本件事證已臻明確，被告
    於強制戒治執行完畢釋放後，於5年內已再犯，並經依法追
    訴處罰，其本件第3次以上再度施用毒品海洛因、甲基安非
    他命之行為，堪為認定，應予依法論科。
三、按海洛因、甲基安非他命係毒品危害防制條例第2條第2項第
    1款、第2款所明定之第一級、第二級毒品，不得非法持有、
    施用。核被告羅聖閔所為，係違反毒品危害防制條例第10條
    第1項之施用第一級毒品罪及同條第2項之施用第二級毒品罪
    。其施用第一級毒品海洛因前後持有海洛因、施用第二級毒
    品甲基安非他命前後持有甲基安非他命之低度行為，應分別
    為施用海洛因、甲基安非他命之高度行為所吸收，均不另論
    罪。又被告上開施用毒品均係同時施用第一級、第二級毒品
    ，係以一行為觸犯數罪名之想像競合犯，應依刑法第55 條
    前段從一重之施用第一級毒品罪處斷）。又被告有事實欄一
    所載之科刑執行紀錄，此有臺灣高等法院被告前案紀錄表1
    份附卷可按，其於受有期徒刑執行完畢後，5 年以內故意再
    犯本件有期徒刑以上之罪，為累犯，應依刑法第47條第1項
    規定加重其刑。爰審酌被告國小畢業，未婚，無業，且有前
    述施用毒品遭查獲之紀錄，有臺灣高等法院被告前案紀錄表
    附卷足據，其前已因強制戒治執行完畢而經不起訴處分，業
    受毒品危害防制條例對施用毒品人之寬典，竟仍一再施用，
    不知戒除毒癮，而其施用毒品實為戕害自身健康之犯罪，於
    他人固無明顯重大危害，然對社會善良風氣已足生不良影響
    ，並斟酌其施用之次數，及其坦承施用毒品之犯行之犯後態
    度等一切情狀，量處如主文所示之刑，以資儆懲。至供施用
    毒品之針筒並未扣案，無從證明仍存在，為免執行困難，爰
    不予宣告沒收，併予敘明。
據上論斷，應依刑事訴訟法第273條之1第1項、第299條第1項前
段，毒品危害防制條例第10條第1項、第2項，刑法第11條前段、
第47條第1項、第55條，判決如主文。
本案經檢察官陳志川到庭執行職務
中    華    民    國    100    年    2    月    21    日
                  刑事第三庭法  官  葉淑儀
以上正本證明與原本無異。
如不服本判決應於收受判決後10日內向本院提出上訴書狀，並應
敘述具體理由；其未敘述上訴理由者，應於上訴期間屆滿後20日
內向本院補提理由書（均須按他造當事人之人數附繕本）「切勿
逕送上級法院」。
中    華    民    國    100    年    2    月    21    日
                            書記官  劉美娟
附錄本判決論罪法條：
毒品危害防制條例第10條
施用第一級毒品者，處 6 月以上 5 年以下有期徒刑。
施用第二級毒品者，處 3 年以下有期徒刑。